

PROFIL

Tempat Lahir : Tasikmalaya Tanggal Lahir : 20 Maret 1996

Jenis Kelamin : Laki-laki

Alamat : Bugelan RT/RW 003/006

Kel. Gunung tandala, Kec. Kawalu, Kota Tasikmalaya

Kode pos : 46182 Agama : Islam

KONTAK

TELEPON:

+62 896 5064 1822

SITUS WEB:

abdullatif-bll.github.io

EMAIL:

<u>latiefdole@gmail.com</u> abdul.bll@bsi.ac.id

LINKEDIN:

<u>linkedin.com/in/latiefdole/</u>

TENTANG SAYA

Saya merupakan seorang yang memiliki keahlian dalam content writer. Meskipun saya kuliah di Informatika dan cukup mumpuni di bidang ilmu komputer dan pemrograman, saya memiliki pengalaman di bidang content writer.

Selain itu, saya juga baik dalam bekerja bersama tim. Saya orang yang suka tantangan, lebih suka pekerjaan progresif dan tidak monoton.

Saya juga mampu membuat artikel yang SEO friendly untuk meningkatkan performa website.

ABDUL LATIF

PENDIDIKAN

Universitas Bina Sarana Informatika

2015 - 2018

D3 Program Studi Sistem Informasi

Universitas Nusa Mandiri

2018 - 2019

S1 Program Studi Sistem Informasi

Pascasarjana Universitas Nusa Mandiri

2019 - 2021

S2 Program Studi Ilmu Komputer

PENGALAMAN KERJA

RSIA UMMI Tasikmalaya - IT Support

Maret 2018 – September 2018

Mengelola seluruh infrastruktur IT baik hardware maupun software.

Berisi.id - Editor

Desember 2016 – Januari 2021 Menjadi editor di media online berisi.id (sebelumnya errorcybernews.com)

Universitas Bina Sarana Informatika – Berita dan Artikel

September 2018 – sekarang

Menjadi tim berita dan release di BSINews (news.bsi.ac.id)

MileniaNews – Author

September 2019 – sekarang

Menjadi penulis lepas di MileniaNews (https://milenianews.com)

KEAHLIAN

